臺灣板橋地方法院刑事判決　　　　　　　94年度訴字第1929號
公　訴　人　臺灣板橋地方法院檢察署檢察官
被　　　告　甲○○
上列被告因違反毒品危害防制條例案件，經檢察官提起公訴（94
年度毒偵字第3828號），本院於準備程序進行中，被告就被訴之
事實為有罪之陳述，經告知被告簡式審判程序之旨，並聽取當事
人之意見後，裁定進行簡式審判程序，判決如下：
    主  文
甲○○施用第一級毒品，累犯，處有期徒刑柒月。扣案之第一級
毒品海洛因壹包（驗餘淨重零點零柒公克、包裝重零點壹柒公克
），其毒品部分，沒收銷燬之，其包裝袋壹個，沒收。
    事  實
一、甲○○前於民國88年間曾因施用毒品案件，經本院於同年7
    月7 日以88年度毒聲字第4125號裁定送勒戒處所觀察、勒戒
    ，認無繼續施用毒品傾向，經臺灣板橋地方法院檢察署檢察
    官於同月23日以88年度偵字第16597 號為不起訴處分，又於
    89年間復因施用毒品案件，經本院於89年5 月9 日以89年度
    毒聲字第3075號裁定送勒戒處所觀察、勒戒，認有繼續施用
    毒品傾向，經本院於89年5 月26日以89年度毒聲字第3444號
    裁定送戒治處所強制戒治，於90年1 月17日停止戒治處分出
    監，於90年5 月25日執行期滿，同署檢察官並據以起訴，經
    本院於89年7 月31日以89年度訴字第1015號判處有期徒刑6
    月，於89年8 月28日確定，又於89年間復因轉讓毒品案件，
    經本院於同年8 月28日以89年度訴字第1016號判處有期徒刑
    10月，於90年3 月5 日撤回臺灣高等法院89年度上訴字第37
    29號案件確定，2 案更定其刑為有期徒刑1 年，於91年3 月
    12日因縮短刑期假釋出監，於91年3 月23日縮短刑期期滿執
    行完畢（以上構成累犯），另其於93年間因贓物案件，經臺
    灣臺北地方法院於94年3 月25日以94年度簡字第559 號判處
    有期徒刑3 月，於94年5 月12日確定，於94年9 月28日執行
    完畢（此部分不構成累犯）。詎其不思悛悔，於強制戒治執
    行完畢釋放後5 年內，復基於施用第一級毒品海洛因之犯意
    ，於94年3 月18日某時，在臺北市萬華區龍山寺前公園廁所
    內，將第一級毒品海洛因摻入香菸中吸食，施用第一級毒品
    海洛因1 次，旋於同日晚間8 時許，在臺北市○○區○○路
    1 段72巷口，為警查獲，並扣得其所有第一級毒品海洛因乙
    小包（驗餘淨重0.07公克、包裝重0.17公克）及第二級毒品
    安非他命吸食器1 組（起訴書漏載吸食器部分）。
二、案經臺北市政府警察局萬華分局報告臺灣臺北地方法院檢察
　　署呈請臺灣高等法院檢察署核轉臺灣板橋地方法院檢察署檢
  察官偵查起訴。
    理  由
一、程序部分：按除被告所犯為死刑、無期徒刑、最輕本刑為三
    年以上有期徒刑之罪或高等法院管轄第一審案件者外，於第
    一次審判期日前之準備程序進行中，被告先就被訴事實為有
    罪之陳述時，審判長得告知被告簡式審判程序之旨，並聽取
    當事人、代理人、辯護人及輔佐人之意見後，裁定進行簡式
    審判程序，刑事訴訟法第273 條之1 第1 項定有明文。經核
    本件被告甲○○所犯係死刑、無期徒刑、最輕本刑為三年以
    上有期徒刑以外之罪，其於準備程序中就被訴事實為有罪之
    陳述，經法官告知簡式審判程序之旨，並聽取公訴人、被告
    之意見後，本院爰依首揭規定，合議裁定由受命法官獨任進
    行簡式審判程序，合先敘明。
二、訊據被告於本院審理時坦承於前開時、地施用第一級毒品海
    洛因，但辯稱：其係與第二級毒品安非他命同時置於扣案之
    吸食器中燒烤，以吸取濃煙之方式，同時施用2 種毒品等語
    。
三、查被告於為警查獲後，於同日晚間9 時許經警採集之尿液檢
    體，經送臺灣尖端先進生技醫藥股份有限公司以酵素免疫分
    析法初步檢驗，有鴉片類類陽性反應，復經氣相層析質譜儀
    確認，亦有嗎啡、可待因陽性反應，有該公司94年3 月25日
    濫用藥物檢驗報告附卷可稽；其為警扣得之白粉1 包，經警
    方以聯勤204 廠製造之煙毒檢驗A 包試驗，初步檢驗結果呈
    嗎啡、海洛因反應，有毒品初步檢驗報告單存卷可憑，嗣經
    送法務部調查局鑑定，亦認含第一級毒品海洛因成分，驗餘
    淨重0.07公克、空包裝重01.7公克，有該局同年5 月31日調
    科壹字第020007108 號鑑定通知書附卷可查。
四、按海洛因經注射或吸入人體後，約百分之80於24小時內自尿
    中排出，一般而言，尿液中能否驗出嗎啡陽性反應與其投與
    量、投與途徑、採尿時間、個人體質及檢測方法之靈敏度有
    關，國外曾有文獻報導注射6 毫克之海洛因鹽酸鹽，其代謝
    物嗎啡之平均可檢出時限約為26小時，業經行政院衛生署藥
    物食品檢驗局於81 年9月8 日以藥檢1 字第811488 5號函述
    綦詳。而目前之尿液檢體毒品反應鑑驗方法，以氣相層析質
    譜儀分析法最為精確，並可排除服用藥物導致毒品偽陽性反
    應之可能性，再參諸海洛因係嗎啡經化學合成之半人工合成
    品，其毒性倍於嗎啡，其施打或吸食後，經人體代謝作用而
    分解成毒性較低之嗎啡，而於尿液中被檢測出，故吸食或施
    打海洛因或嗎啡在尿液中均以嗎啡形態被檢測出，此為本院
    職務上已知之事實，並經行政院衛生署藥物食品檢驗局上揭
    函文敘明無誤，且觀以目前一般常見施用之第一級毒品為海
    洛因，甚少或甚至未見有施用鴉片或嗎啡，復衡諸被告且經
    扣有第一級毒品海洛因1 包，是可徵被告施用之第一級毒品
    應為海洛因，堪為認定。茲本件被告尿液檢體經以該法確認
    ，鑑出被告尿液確有嗎啡陽性反應，是可確信被告於採集尿
    液檢體前約26小時扣除為警查獲後被告不可能施用毒品期間
    內之某時，確曾有施用第一級毒品海洛因之行為。職此，其
    自白有施用第一級毒品海洛因乙節，應合於事實。
五、被告雖於本院中辯稱，其係將第一級毒品海洛因與第二級毒
    品安非他命混合施用云云，然查，其前於警詢時，即已明白
    供稱，其係以摻入香菸之方式施用第一級毒品海洛因等情，
    是其嗣後變更施用方法之陳述，是否可信，即非無疑。況毒
    品因治安機關之強力查緝，吸毒者獲得毒品之來源已不易，
    又第一級毒品海洛因及第二級毒品安非他命所產生之毒癮，
    顯有不同，有2 種毒品施用傾向者，即係耽於各種毒品各別
    產生之毒物反應，實難想像施用者願耗鉅資，而於剎時之1
    次施用毒品行為中，同時耗用2 種毒品，且全然棄其生理反
    應是否得以承受於不顧。從而，以被告反覆之說詞，應以其
    警詢之供述具有可信性，其於本院更詞所辯，顯然係企圖利
    用刑法法理上之想像競合犯理論，脫免其關於其中一種施用
    毒品犯行之訴追，殊無可採。本件被告於同日施用第二級毒
    品安非他命犯行，經臺灣臺北地方法院檢察署檢察官聲請併
    由本院另案審理，經本院於94年8 月26日以94年度易字第57
    2 號為有罪判決，亦認被告非以一行為同時施用前開2 種毒
    品，有該判決附卷可佐，復可參見。承上所述，被告所辯，
    其係同時施用上述2 種毒品乙節，應非實在，殊無可採。
六、次查，被告於88年間曾因施用毒品案件，經本院於同年7 月
    7 日以88年度毒聲字第4125號裁定送勒戒處所觀察、勒戒，
    認無繼續施用毒品傾向，經臺灣板橋地方法院檢察署檢察官
    於同月23日以88年度偵字第16597 號為不起訴處分，又於89
    年間復因施用毒品案件，經本院於89年5 月9 日以89敵物毒
    聲字第3075號裁定送勒戒處所觀察、勒戒，認有繼續施用毒
    品傾向，經本院於89年5 月26日以89年度毒聲字第3444號裁
    定送戒治處所強制戒治，於90年1 月17日停止戒治處分出監
    ，於90年5 月25日執行期滿，有全國施用毒品案件紀錄表、
    臺灣高等法院被告前案紀錄等可按。
七、此外，本件尚有查獲現場照片、扣案物品照片、查扣押物品
    清單等存卷可證。綜上所見，被告施用第一級毒品海洛因犯
    行，事證業臻明確，洵堪認定，應依法論科。
八、核被告所為，係犯毒品危害防制條例第10條第1 項之施用第
    一級毒品罪。其持有之低度行為，應為其施用之高度行為所
    吸收，不另論罪。其於89年間因違反毒品危害防制條例案件
    ，經本院於89年7 月31日以89年度訴字第1015號判處有期徒
    刑6 月，於同年年8 月28日確定，又於同年間復因轉讓毒品
    案件，經本院於同年8 月28日以89年度訴字第1016號判處有
    期徒刑10月，於90年3 月5 日撤回臺灣高等法院89年度上訴
    字第3729號案件確定，2 案更定其刑為有期徒刑1 年，於91
    年3 月12日因縮短刑期假釋出監，甫於91年3 月23日縮短刑
    期期滿執行完畢，有前開被告前案紀錄表得佐，其於有期徒
    刑執行完畢後，5 年內再犯本件有期徒刑以上之罪，是屬累
    犯，應加重其刑。本院審酌其尚有前述其他犯罪紀錄，有上
    開被告前案紀錄表可按，可見素行欠佳，又其於強制戒治後
    ，猶另萌施用毒品之犯意，再犯本罪，顯見其戒除毒癮之意
    志薄弱，且未衷心悛悔，漠視法令之禁制，恣意濫用藥品，
    其行為甚為可訾，及施用毒品祗係戕害其自己身心，並無加
    害他人，兼衡其本件施用毒品次數、犯罪動機、目的、手段
    、犯罪後態度等一切情狀，認以量處如主文所示之刑為當。
    末查，扣案之第一級毒品海洛因1 包，驗餘淨重0.07公克、
    包裝重0.17公克為被告所有，業據其供承在卷，是其毒品部
    分，應依毒品危害防制條例第18條第1 項前段之規定，沒收
    銷燬之，其包裝袋1 個，應依刑法第38條第1 項第2 款之規
    定，沒收。至被告另經扣案其所有吸食器1 組，本於上述，
    應係供其施用第二級毒品安非他命所犯，與本件其所涉施用
    第一級毒品犯行無干，是本院不另為沒收之宣告，附此敘明
    。
據上論斷，應依刑事訴訟法第273 條之1 第1 項、第299 條第 1
項前段，毒品危害防制條例第10條第1 項、第18條第1 項前段，
刑法第11條前段、第47條、第38條第1 項第2 款，判決如主文。
本案經檢察官魏正杰到庭執行職務。
中　　華　　民　　國　　94　　年　　10　　月　　14　　日
                  刑事第十五庭  法　官  朱敏賢
以上正本證明與原本無異。
如不服本判決，應於判決送達後10日內，向本院提出上訴狀。
                                書記官  郭勝華
中　　華　　民　　國　　94　　年　　10　　月　　14　　日
附錄論罪科刑法條：
毒品危害防制條例第10條
施用第一級毒品者，處六月以上五年以下有期徒刑。
施用第二級毒品者，處三年以下有期徒刑。
